---
title: "wrangle, <br />check & <br />plot data"  
subtitle: ""
author: 
  - Jürgen Schneider
date: "29. Oct 2020"
output:
  ioslides_presentation:
    widescreen: true
    smaller: true
    logo: ../www/logo.gif
    css:  ../www/style2.css
    highlight: pygments
editor_options: 
  chunk_output_type: console
---

<style>
slides > slide:not(.nobackground):after {
  content: '';
}
</style>


```{r setup, include=FALSE}
knitr::opts_chunk$set(echo = FALSE,
                      message=FALSE, 
                      warning=FALSE)
# download.file("https://drive.google.com/uc?export=download&id=1wuMqL_Z8T9rxuGvn0VP6siag90kHDm2O", 
#               "../www/references.bib", overwrite = T)
library(fontawesome)
library(tidyverse)
library(kableExtra)
library(ggridges)
```

## Bevor es losgeht

* Git installiert?
* Account bei Github?


## Agenda

1. Git & Github
2. Piping
3. Transform Data
4. Check Data
5. Plot Data

# `r fa(name = "git-alt", fill = "#e6e6e6")` Git & <br />`r fa(name = "github", fill = "#e6e6e6")` Github 

## `r fa(name = "git-alt")` Git

* Versionskontrolle von Dateien
* lokale Installation
* de facto Standard
* Kompatibel zu webhoster wie `r fa(name = "github")` Github, `r fa(name = "gitlab")` Gitlab, ...

## `r fa(name = "github")` Github

* hostet Dateien und Versionierung
* je Projekt wird ein "repository" angelegt (1 GB)
* Code, Daten, ... als komplettes Projekt teilbar

## Connect: RStudio-Git-Github | Einmalig (!) je Gerät
<br />
`r fa(name = "route")` Anleitung siehe z.B. [dieser Blogpost](https://www.datasurg.net/2015/07/13/rstudio-and-github/).  

1. **In R**  
    1. Menü "Tools" __>__ "Global Options" __>__ "Git/SVN" __>__ "Create RSA Key"
    2. Button "View public key" `r fa(name = "long-arrow-alt-left")` kopieren
2. **Auf github.com**
    1. (rechts oben) auf Profilbild __>__ "Settings" __>__ "SSH and GPG Keys"
    2. Button "New SSH Key"
    3. public key in Feld "Key" einfügen, Title "RStudio lokale Installation"
3. **In R** in Terminal (nicht Konsole) eingeben:

```{bash, echo = T, eval = F}
git config --global user.email "meine-email@host.de"
git config --global user.name "dein-github-name"
```


## Versionierungsfähiges Projekt | anlegen

1. **Auf github.com**
    1. neues repository anlegen
    2. im repository: Button "Code" __>__ https-Adresse kopieren
2. **In R**
    1. Menü "File" __>__ "New Project" __>__ "Version Control" __>__ "Git"
    2. https-Adresse in "Repository URL" einfügen
    3. Loslegen wie der Wirbelwind

## Versionierungsfähiges Projekt | pull, commit, push

Empfohlener workflow:

1. "pull" nach jedem Start von RStudio
2. "commit" mit aussagekräftigen "commit messages"<br />`r fa(name = "long-arrow-alt-right")` unterschiedliche messages für Dateien(gruppen) möglich
3. "push" am Ende einer längeren Bearbeitung (z.B. Tagesende)


# Piping: %>%

## Piping | das Problem

__Verknüpfung von Funktionen__  
\

Einzelne Schritte

```{r, echo=T, eval=F}
mydata <- import("https://shiny.jschn.org/www/fueleconomy.csv")  # import aus {rio}
mean(mydata$hwy)
```

Verschachtelt
```{r, echo=T, eval=F}
mean(import("https://shiny.jschn.org/www/fueleconomy.csv")$hwy)
```

## Piping | eine Lösung

__Verknüpfung von Funktionen__  
\

Einzelne Schritte

```{r, echo=T, eval=F}
mydata <- import("https://shiny.jschn.org/www/fueleconomy.csv")  # import aus {rio}
mean(mydata$hwy)
```

Verschachtelt
```{r, echo=T, eval=F}
mean(import("https://shiny.jschn.org/www/fueleconomy.csv")$hwy)
```


Piping
```{r, echo=T, eval=F}
import("https://shiny.jschn.org/www/fueleconomy.csv") %>%
  summarize(mean_hwy = mean(hwy))
```

# Transform Data

## Transform Data | summarize( ) & mutate( )

```{r, echo=T, eval=F}
mydata <- mydata %>%
  mutate(newVariable_mean1 = (oldVariable1 + oldVariable2)/2,                  # new variable: MW selbst berechnen
         newVariable_mean2 = rowMeans(data.frame(oldVariable1, oldVariable2),  # new variable: MW automatisch
                                      na.rm=TRUE),                             #         Fehlenden Werte entfernen
         newVariable_sum = oldVariable1 + oldVariable2                         # new variable: Summe
         ) %>%
  summarize(mean_of_mean = mean(newVariable_mean1),                            # MW über Spalte newVariable_mean
            sd_of_mean   = sd(newVariable_mean1))                              # SD über Spalte newVariable_mean
```


## Transform Data | combine tables: bind_cols( ) oder left_join( )

Angenommen wir haben zwei Datensätze derselben Personen (z.B. zu unterschiedlichen Zeiptunkten erhoben)

<div class="container">
<div style="width:46%; margin-right:4%">
```{r, echo=T, eval=T}
data1 <- data.frame(id = c(1, 2, 3, 4), 
                    var1 = c(3, 6, 2, 5))
data1
```
</div>

<div style="width:51%">

</div>
</div>


## Transform Data | combine tables: bind_cols( ) oder left_join( )

Angenommen wir haben zwei Datensätze derselben Personen (z.B. zu unterschiedlichen Zeiptunkten erhoben)

<div class="container">
<div style="width:46%; margin-right:4%">
```{r, echo=T, eval=T}
data1 <- data.frame(id = c(1, 2, 3, 4), 
                    var1 = c(3, 6, 2, 5))
data1
```
</div>

<div style="width:51%">
```{r, echo=T, eval=T}
data2 <- data.frame(id = c(2,1,3,4), 
                    var2 = c("B","A","C","D"))
data2
```
</div>
</div>


## Transform Data | combine tables: bind_cols( ) oder left_join( )

Angenommen wir haben zwei Datensätze derselben Personen (z.B. zu unterschiedlichen Zeiptunkten erhoben)

<div class="container">
<div style="width:46%; margin-right:4%">
```{r, echo=T, eval=T}
data1 <- data.frame(id = c(1, 2, 3, 4), 
                    var1 = c(3, 6, 2, 5))
data1
```
</div>

<div style="width:51%">
```{r, echo=T, eval=T}
data2 <- data.frame(id = c(2,1,3,4), 
                    var2 = c("B","A","C","D"))
data2
```
</div>
</div>

<div class="container">
<div style="width:46%; margin-right:4%">
```{r, echo=T, eval=T}
bind_cols(data1, data2)
```
</div>

<div style="width:51%">

</div>
</div>

## Transform Data | combine tables: bind_cols( ) oder left_join( )

Angenommen wir haben zwei Datensätze derselben Personen (z.B. zu unterschiedlichen Zeiptunkten erhoben)

<div class="container">
<div style="width:46%; margin-right:4%">
```{r, echo=T, eval=T}
data1 <- data.frame(id = c(1, 2, 3, 4), 
                    var1 = c(3, 6, 2, 5))
data1
```
</div>

<div style="width:51%">
```{r, echo=T, eval=T}
data2 <- data.frame(id = c(2,1,3,4), 
                    var2 = c("B","A","C","D"))
data2
```
</div>
</div>

<div class="container">
<div style="width:46%; margin-right:4%">
```{r, echo=T, eval=T}
bind_cols(data1, data2)
```
</div>

<div style="width:51%">
```{r, echo=T, eval=T}
left_join(data1, data2, by="id")
```
</div>
</div>

## Transform Data | gruppenspezifische Werte

__Aufgabe 1 (bitte piping verwenden):__  

1. Erstellt eine neue Variable, die den Benzinverbrauch der Autos über Highway und Stadt mittelt
2. Berechnet _je Hersteller_ hier den mittleren Verbrauch<br />`r fa(name = "long-arrow-alt-right")` hierzu müsst ihr vor `summarize()` eine Gruppierung anhand `group_by()` vornehmen
3. Speichert dieses Ergebnis in einem neuen Objekt

<div class="question">
<br />
`r fa(name = "question-circle")` Was bilden die Werte des neuen Objekts ab?  
</div>

<br /><br /><br />
`r fa(name = "route")`Cheatsheet [data-transformation](https://raw.githubusercontent.com/rstudio/cheatsheets/master/data-transformation.pdf)

## Transform Data | gruppenspezifische Werte

__Aufgabe 2:__  

1. Fügt das neue Objekt an den "alten" Datensatz anhand von `join_left()` an
2. Werft einen Blick in die nun gejointen Daten

<div class="question">
<br />
`r fa(name = "question-circle")` Wie wurde das Objekt aus Aufgabe 1 angefügt?  
<br />
`r fa(name = "question-circle")` Wozu bzw. warum könnte das Vorgehen aus Aufgabe 1 und 2 auch mit Daten aus Unterrichtsforschung verwendet werden?
</div>
\

__Aufgabe 3:__  
_Commit_ und _Push_ auf Github.

## Transform Data | left_join( ), right_join( ), full_join( ), inner_join( )

Untersuche anhand dieser beiden Minimalbeispiel-Datensätze, zu welchen unterschiedlichen Ergebnissen die Funktionen `left_join()`, `right_join()`, `full_join()`, `inner_join()` kommen

```{r, echo=T, eval=F}
minidata1 <- data.frame(name = c("Aiyse", "Berta", "Carolin"),
                        punkte = c(22, 32, 12))

minidata2 <- data.frame(name = c("Aiyse", "Berta", "Doris"),
                        lernzeit = c(2, 12, 6))
```

(einfach den obigen code herauskopieren)

## Transform Data | pivot_longer( ), pivot_wider( )

<div class="container">
<div class="box45l">
wide datensatz
```{r}
data.frame(person_id = 1:5, measure_T1 = c(2,4,1,2,5), measure_T2 = c(4,6,4,3,6)) %>%
  kbl() %>%
  kable_paper("hover", full_width = F)
```
</div>
<div class="box45l">
long datensatz
```{r}
data.frame(person_id = c(1,1,2,2,3,3), pre_post = c("pre", "post", "pre", "post", "pre", "post"), measure = c(2,4,4,6,1,4)) %>%
  kbl() %>%
  kable_paper("hover", full_width = F)
```
</div>
</div>


## Transform Data | pivot_longer( ), pivot_wider( )


```{r, echo=F, eval=T}
wide_df <- data.frame(person_id = 1:5, measure_T1 = c(2,4,1,2,5), measure_T2 = c(4,6,4,3,6))
```

```{r, echo=T, eval=T}
long_df <- wide_df %>%                              # speichere alles folgende in einem neuen Objekt
  pivot_longer(cols = 2:3,                          # welche Variablen sollen transformiert werden?
               names_to = "pre_post",               # Variablennamen kommen in die Spalte mit dem Namen...
               values_to = "measure") %>%           # Werte kommen in die Spalte mit dem Namen...
  mutate(pre_post = ifelse(pre_post == "measure_T1", "pre", "post")) # umcodierung der Variable pre_post

long_df
```

## Transform Data | pivot_longer( ), pivot_wider( )


```{r, echo=T, eval=T}
wide_df <- long_df %>%
  mutate(pre_post = ifelse(pre_post == "pre", "measure_T1", "measure_T2")) %>% # umcodierung variable
  pivot_wider(id_cols = person_id,                      # welche Spalte (ID) identifiziert die Zeilen
              names_from = "pre_post",           # nehme die späteren Variablennamen aus der Spalte...
              values_from = "measure")           # nehme die Werte aus der Spalte...

wide_df
```


# Check Data

## Check Data | missing data

```{r , echo=T}
glimpse(airquality)
```


## Check Data | missing data

```{r , echo=T, fig.height=4}
library(naniar)
vis_miss(airquality)
```

## Check Data | missing data

```{r , echo=T, fig.height=4}
gg_miss_upset(airquality)
```

## Check Data | missing data

```{r , echo=T, fig.height=4, fig.width=6}
ggplot(airquality, aes(x = Solar.R, y = Ozone)) + 
  geom_miss_point()
```


# Plot Data

## Plot Data | {ggplot2} 

* extrem beliebtes Paket für Grafiken
* Teil der `library(tidyverse)`
* benötigt 3 Informationen
  - data
  - mapping `aes()`
  - geoms
* Layer-Aufbau mit `+` verknüpfen

## Plot Data | {ggplot2} 

```{r, echo=T, fig.height=4}
ggplot(data = iris)
```

## Plot Data | {ggplot2} 

```{r, echo=T, fig.height=4}
ggplot(data = iris, mapping = aes(x=Petal.Length, fill=Species))
```

## Plot Data | {ggplot2} 

```{r, echo=T, fig.height=4}
ggplot(data = iris, mapping = aes(x=Petal.Length, fill=Species)) +
  geom_density()
```

## Plot Data | {ggplot2} 

```{r, echo=T, fig.height=4}
ggplot(data = iris, mapping = aes(x=Petal.Length, fill=Species)) +
  geom_density(alpha = .6)
```

## Plot Data | {ggplot2} 

```{r, echo=T, fig.height=4}
ggplot(data = iris, mapping = aes(x=Petal.Length, fill=Species)) +
  geom_density(alpha = .6) +
  theme_light()
```

## Plot Data | {ggplot2} 

__eigene Exploration__  

Datensätze: 

* `?mpg`
* `?iris`
* `?sleep`
* `?mtcars`
* `?airquality`

[gutes Cheatsheet](https://github.com/rstudio/cheatsheets/blob/master/data-visualization-2.1.pdf)

<div class="question">

* Probiert unterschiedliche Darstellungen aus, keine falsche Scheu
* Code speichern, Plots im Plenum vorstellen

</div>

## Plot Data | unkreativ?

Zusätzliche geoms in Paket __{ggridges}__  
  
data: airquality  
```{r, fig.height=4}
ggplot(airquality, aes(x=Temp, y=Month, group=Month, fill=as.factor(Month))) +
  geom_density_ridges(alpha=.7) +
  scale_y_continuous(limits = c(5,10.5), 
                     breaks = c(5,6,7,8,9), 
                     labels = c("Mai", "Juni", "Juli", "Aug", "Sept")) +
  theme_minimal()
```

## Plot Data | unkreativ?

data: iris  
Zusätzliche Transformation vor Plotting: Größe der Punkte basiert auf Mittelwert der Petal.Width und Sepal.Width  
```{r, fig.height=4}
mydata <- iris %>%
  mutate(mean_width = rowMeans(data.frame(Petal.Width, Sepal.Width)))

ggplot(mydata, aes(x=Petal.Length, y=Sepal.Length, color=Species, size=mean_width)) +
  geom_point(alpha=.5) +
  theme_linedraw()
```


## Plot Data | unkreativ?

data: sleep  
```{r, fig.height=4}
ggplot(sleep, aes(x=ID, y=extra, label=extra)) + 
  geom_bar(stat='identity', aes(fill=group), width=.7, position = "dodge") +
  theme_test()
```


## Plot Data | unkreativ?

data: beaver1  
```{r, fig.height=4}
ggplot(beaver1, aes(x=time, y=temp, color=temp)) + 
  geom_point() +
  geom_line() +
  annotate(geom="text", x=1700, y=37.3, label="Körpertemperatur\ndes Bibers",
           color="navy") +
  annotate(geom="text", x=2000, y=36.43, label="menschliche\nKörpertemperatur",
           color="red") +
  geom_hline(yintercept = 36.5, color = "red") +
  theme_test()
```


# &nbsp;
__Images:__  
(in order of appearance)  
  
<span style="font-size:.7em;">
<span>Photo by <a href="https://unsplash.com/@charlesdeluvio?utm_source=unsplash&amp;utm_medium=referral&amp;utm_content=creditCopyText">Charles Deluvio</a> on <a href="https://unsplash.com/s/photos/data-plot?utm_source=unsplash&amp;utm_medium=referral&amp;utm_content=creditCopyText">Unsplash</a></span>  


</span>