---
title: "Workshop: Codebook package"
subtitle: "Preparation"
author:
  - name: "Jürgen Schneider"
    email: "ju.schneider@dipf.de"
    affiliation: "DIPF"
    correspondence: true
date: "`r Sys.Date()`" # inserts the date of compiling
editor: source
execute:
  echo: true
  warning: false
  message: false
  cache: false # true will prevent embed-resources
  eval: false
format: 
  html:
    theme: solar
    fontsize: 0.85em
    toc: true
    toc-location: left
    toc-depth: 4
    embed-resources: true # will make standalone html file
    code-link: true
---

\
\
\

# Softwarevoraussetzungen

Moin! Damit wir beim Workshop flüssig starten können, würde ich Sie bitten **folgende Vorbereitungen** zu treffen:

## R

Haben Sie eine **aktuelle R-Version** installiert?  

* R 4.2 oder jünger: gut
* R 4.0: auch ok
* R 3.6 oder älter: lieber updaten

::: {.panel-tabset}

### Windows

Beim Update unter **Windows** hilt Ihnen das package `{installr}`. Führen Sie diesen Code aus und Sie werden durch die Installation geleitet, bei der Sie alle Packages behalten können (und nicht neu installieren müssen):

```{r}
install.packages('installr')
installr::updateR()
```


### Mac

Meines Wissens funktioniert dieses package nicht unter **Mac**. `¯\_(ツ)_/¯`  
Aber no worries, hier müsste das Vorgehen aus dem folgenden [Stackoverflow post](https://stackoverflow.com/questions/13656699/update-r-using-rstudio/17625368#17625368) helfen.

:::



## RStudio

Auch hier loht es sich eine neue RStudio Version (z. B. `2022.12.0`) installiert zu haben!


## codebook package

Bitte installieren Sie die **Development-Version** des Codebook Packages!  
Hier sind schon einige Bugs gefixed, die in der CRAN-Version noch drin sind.

```{r}
install.packages("remotes")
remotes::install_github("rubenarslan/codebook")
```

\
\
\

# (Lern-) Output maximieren

## Eigenen Datensatz mitbringen

Wenn Sie einen eigenen **Datensatz** zum Workshop **mitbringen**, laufen Sie im Idealfall mit einem fertigen **Codebook** aus dem Workshop raus. Hierfür bekommen Sie im Hands-on Teil des Workshops Zeit.  

* __Im besten Fall__ enthält dier Datensatz bereits Metadaten. Das ist beispielsweise bei einem SPSS-Datensatz (SAV-Datei) der Fall, bei dem Sie bereits die Variablenansicht ausgefüllt haben. Das kann aber genauso der Fall sein bei Datensätzen, die Sie aus Survey-Tools exportieren/downloaden.
* Das codebook package funktioniert aber genauso mit CSV oder XLSX Dateien. Hier muss man einfach etwas nacharbeiten.

Bringen Sie mit was Sie haben, wir können sicher damit arbeiten.

\
\

## Vorerfahrung in RMarkdown

Das codebook package arbeitet mit RMarkdown. Etwas Vorerfahrung wäre also nicht schlecht.

::: {.panel-tabset}

### kurzes Intro-Video

Wenn Sie noch nie etwas von RMarkdown gehört haben, schauen Sie sich dieses kurze Intro an: [youtu.be/DNS7i2m4sB0](https://youtu.be/DNS7i2m4sB0)



### Cheat Sheet zum nachschauen

Wenn Sie lieber alles auf einem Blick haben möchten, schauen Sie in das [Cheat Sheet für RMarkdown](https://raw.githubusercontent.com/rstudio/cheatsheets/main/rmarkdown-2.0.pdf).

:::